en: Nipple drive interface: 6-spline; Double square; External hex; External square; Internal hex; Internal square; Spline; Squorx; Taper hex; Torx; UST rim insert compatible; Other
el: Διεπαφή κίνησης μέσω θηλής: Με 6 αυλακώσεις; Διπλό τετράγωνο; Εξωτερικό εξάγωνο; Εξωτερικό τετράγωνο; Εσωτερικό εξάγωνο; Εσωτερικό τετράγωνο; Spline; Squorx; Κωνικό εξάγωνο; Torx; Συμβατό με ένθετο ζάντας UST; Άλλο
hr-HR: Sučelje nipple žbice: Sa 6 utora; Dvostruki kvadratni; Vanjski šesterokutni; Vanjski kvadratni; Unutarnji šesterokutni; Unutarnji kvadratni; S utorima; Squorx; Konusni šesterokutni; Torx; Kompatibilno s umetkom za UST naplatak; Ostalo
it: Interfaccia di serraggio del nipplo: A 6 scanalature; Doppio quadrato; Esagonale esterno; Quadrato esterno; Esagonale interno; Quadrato interno; Scanalata; Squorx; Esagonale conico; Torx; Compatibile con inserti per cerchi UST; Altro
sk-SK: Rozhranie unášača nipla: 6-drážkový (6-spline); Dvojitý štvorhran; Vonkajší šesťhran; Vonkajší štvorhran; Vnútorný šesťhran; Vnútorný štvorhran; Drážkový (spline); Squorx; Kužeľový šesťhran; Torx; Kompatibilné s ráfikovými vložkami UST; Iné
da: Drivgrænseflade for nippel: 6-spline; Dobbelt firkant; Udvendig sekskant; Udvendig firkant; Indvendig sekskant; Indvendig firkant; Spline; Squorx; Konisk sekskant; Torx; Kompatibel med UST-fælgindsats; Andet
fr: Interface d’entraînement de l’écrou de rayon: 6 cannelures; Double carré; Hexagonale externe; Carrée externe; Hexagonale interne; Carrée interne; Cannelée; Squorx; Hexagonale conique; Torx; Compatible insert de jante UST; Autre
ko: 니플 드라이브 인터페이스: 6-스플라인; 더블 스퀘어; 외장 헥스; 외장 스퀘어; 내장 헥스; 내장 스퀘어; 스플라인; 스쿼스; 테이퍼 헥스; 톡스; UST 림 인서트 호환; 기타
es: Interfaz de accionamiento de la cabecilla: 6 estrías; Cuadrado doble; Hexagonal externo; Cuadrado externo; Hexagonal interno; Cuadrado interno; Estría; Squorx; Hexagonal cónico; Torx; Compatible con inserto de llanta UST; Otro
cs: Typ hlavy niplu: 6 drážek (6-spline); Dvojitý čtverec; Vnější šestihran; Vnější čtverec; Vnitřní šestihran; Vnitřní čtverec; Drážkování; Squorx; Kuželový šestihran; Torx; Kompatibilní s ráfkovou vložkou UST; Ostatní
bg-BG: Тип интерфейс на нипела: С 6 шлица; Двоен квадрат; Външен шестостен; Външен квадрат; Вътрешен шестостен; Вътрешен квадрат; Шлиц; Squorx; Конусен шестостен; Torx; Съвместим с UST вложка за капла; Друго
ja: ニップル駆動インターフェース: 6スプライン; ダブルスクエア; 外部六角; 外部四角; 内部六角; 内部四角; スプライン; スクォルクス; テーパー六角; トルクス; USTリムインサート対応; その他
sv: Drivgränssnitt för nippel: 6-spline; Dubbelfyrkant; Utvändig insex; Utvändig fyrkant; Invändig insex; Invändig fyrkant; Spline; Squorx; Konisk insex; Torx; Kompatibel med UST-fälginsats; Övrigt
sl-SI: Povezava pogona tulca: 6-utorna; Dvojni kvadrat; Zunanji šesterokotnik; Zunanji kvadrat; Notranji šesterokotnik; Notranji kvadrat; Z utori; Squorx; Stožčasti šesterokotnik; Torx; Združljivo z vstavkom za platišče UST; Drugo
nl: Nippel aandrijfinterface: 6-spline; Double square; Externe zeskant; Externe vierkant; Interne zeskant; Interne vierkant; Spline; Squorx; Conische zeskant; Torx; Compatibel met UST-velginleg; Anders
hu: Küllőanya meghajtófelülete: 6 bordás; Dupla négyzetes; Külső hatlapfejű; Külső négyzetes; Belső hatlapfejű; Belső négyzetes; Bordás; Squorx; Kúpos hatlapfejű; Torx; UST felnibetét kompatibilis; Egyéb
ru: Интерфейс привода ниппеля: 6-шлицевой; Двойной квадрат; Внешний шестигранник; Внешний квадрат; Внутренний шестигранник; Внутренний квадрат; Шлицевой; Squorx; Конусный шестигранник; Torx; Совместимость со вставкой обода UST; Другое
tr: Jant teli nipel tahrik arayüzü: 6 yivli; Çift kare; Dış altıgen; Dış kare; İç altıgen; İç kare; Yiv; Squorx; Konik altıgen; Torx; UST jant parçası uyumlu; Diğer
fi: Nipan vääntiöliitäntä: 6-urainen; Kaksoisneliö; Ulkoinen kuusiokolo; Ulkoinen neliö; Sisäinen kuusiokolo; Sisäinen neliö; Uritettu; Squorx; Kartiomainen kuusiokolo; Torx; Yhteensopiva UST-vannesyötteen kanssa; Muu
zh-TW: 輻條帽驅動介面: 六鍵槽; 雙方頭; 外六角; 外方頭; 內六角; 內方頭; 鍵槽; Squorx 頭; 錐形六角; 星型; 相容 UST 輪圈嵌件; 其他
nb: Nippeldriftsgrensesnitt: 6-spline; Dobbel firkant; Utvendig sekskant; Utvendig firkant; Innvendig sekskant; Innvendig firkant; Spline; Squorx; Konisk sekskant; Torx; UST-felginnsatskompatibel; Annet
de: Antriebsschnittstelle des Nippels: 6-Spline; Doppelvierkant; Außensechskant; Außenvierkant; Innensechskant; Innenvierkant; Spline; Squorx; Konischer Sechskant; Torx; Kompatibel mit UST-Felgeneinsatz; Sonstiges
pt-BR: Niple interface de aperto: 6 estrias; Quadrado duplo; Hexagonal externo; Quadrado externo; Hexagonal interno; Quadrado interno; Estriado; Squorx; Hexagonal cônico; Torx; Compatível com aro UST; Outro
zh-CN: 花鼓驱动接口: 6 花键; 双四方; 外六角; 外四方; 内六角; 内四方; 花键; Squorx; 锥形六角; 梅花 (Torx); 兼容 UST 轮辋嵌件; 其他
vi: Giao diện truyền động núm vú: 6 rãnh then; Hình vuông kép; Lục giác ngoài; Vuông ngoài; Lục giác trong; Vuông trong; Rãnh then; Squorx; Lục giác thuôn; Torx; Tương thích với lõi vành UST; Khác
ro-RO: Interfața de strângere a niplului de spiță: Cu 6 caneluri; Pătrat dublu; Hexagonal extern; Pătrat extern; Hexagonal intern; Pătrat intern; Canelat; Squorx; Hexagonal conic; Torx; Compatibil cu inserția de jantă UST; Altele
th: รูปแบบหัวขับของหมุดยึดซี่ลวด: สไปลน์6แฉก; สี่เหลี่ยมคู่; หกเหลี่ยมนอก; สี่เหลี่ยมนอก; หกเหลี่ยมใน; สี่เหลี่ยมใน; สไปลน์; สกวอร์ซ; หกเหลี่ยมเรียว; ทอร์ก; รองรับอินเสิร์ตขอบล้อUST; อื่นๆ
pl: Interfejs napędu nypla: 6-wypustowy; Podwójny kwadrat; Sześciokątny zewnętrzny; Kwadratowy zewnętrzny; Sześciokątny wewnętrzny; Kwadratowy wewnętrzny; Wypustowy; Squorx; Stożkowy sześciokątny; Torx; Kompatybilny z wkładkami do obręczy UST; Inne
lt-LT: Nipelio pavaros sąsaja: 6 išdrožų; Dvigubas kvadratinis; Išorinis šešiakampis; Išorinis kvadratinis; Vidinis šešiakampis; Vidinis kvadratinis; Išdrožinis; Squorx; Kūginis šešiakampis; Torx; Suderinama su UST ratlankių įdėklais; Kita
pt-PT: Interface de acionamento do bico: 6 estrias; Quadrado duplo; Sextavado externo; Quadrado externo; Sextavado interno; Quadrado interno; Estriado; Squorx; Sextavado cónico; Torx; Compatível com inserção de aro UST; Outro